【裁判字號】    97,簡上,532
【裁判日期】    971031
【裁判案由】    贓物
【裁判全文】
臺灣板橋地方法院刑事判決             97年度簡上字第532號
上  訴  人
即  被  告  甲○○
上列被告因贓物案件，不服本院於民國97年4 月24日，以97年度
簡字第3095號所為刑事簡易判決（偵查案號：97年度偵字第9044
號），提起上訴，經本院管轄第二審合議庭審理，判決如下：
    主  文
上訴駁回。
    事實及理由
一、本件經本院管轄第二審之合議庭審理結果，認第一審以被告
    甲○○係犯刑法第349 條第1 項之收受贓物罪，而判處拘役
    50日，並准以新臺幣（下同）1 千元折算一日易科罰金，經
    核其認事用法及量刑均無不當，應予維持，其餘引用第一審
    判決書記載之事實、證據及理由。
二、經查：本件被告於民國（下同）96年9 月下旬某日，與某年
    籍不詳綽號「姐夫」之成年男子及亦年籍不詳之成年女子2
    人，一同前往台北縣新莊市○○路上「台灣大哥大」電信門
    市店內，由該「姐夫」持被害人乙○○所有前於同年月上旬
    某日在其住處內遭竊之身分證乙紙，冒用「乙○○」名義欲
    申請行動電話門號時，惟遭該店員發覺該身分證上乙○○照
    片與該「姐夫」其人不符，並通知乙○○本人到場處理時，
    被告即與該「姐夫」及另位女子，在未行取回該身分證之情
    形下，即一同走出上開店內離去現場等情，業據被告於本院
    審理時供承屬實，核與證人丙○○於本院審理時此部分證述
    之情節相符，且證人乙○○於本院審理時亦證稱：「是另外
    一個男子拿出身分證放在桌上，被告把身分證往前推，店員
    就拿去後面一個房間」等語（見本院卷97年9 月30日審判筆
    錄第7 頁）明確，足認被告就該「姐夫」冒名持用被害人乙
    ○○之身分證前往申請行動電話門號乙事，事前應有犯意之
    聯絡及行為之分擔，至為灼然。雖被告辯稱其當時並不知該
    「姐夫」所持用之身分證係竊盜之贓物，其與該「姐夫」亦
    無收受贓物之犯意聯絡云云。惟上開身分證係被害人乙○○
    所有遭竊之贓物，業據本院認定在卷，有如上述，且上開店
    員於該「姐夫」冒用持用上開身分證時，即能在短時間內辯
    識出上開身分證上照片與該「姐夫」之人不符，而被告竟未
    能識出，且被告對該「姐夫」及上開女子2 人之年籍等資料
    ，亦均語焉不詳之情形下，即與其等2 人相約見面逛街，並
    陪同前往申請上開行動電話門號，並於該「姐夫」拿出上開
    身分證時，將上開身分證推往店員，足認被告就該「姐夫」
    冒名持用被害人乙○○上開遭竊之身分證前往申請行動電話
    門號乙事，顯有事前之犯意聯絡及行為分擔，至為顯然。被
    告上開所辯，顯係事後卸責之詞，不足採信。原審以被告上
    開犯行事證明確，而援引刑法第28條、第349 條第1 項、第
    41 條 第1 項前段及刑法施行法第1 條之1 第1 項、第2 項
    前段之規定，並審酌被告本件犯罪之動機、目的、手段及其
    犯罪後之態度等一切情狀，量處拘役50日，並准以1 千元折
    算一日易科罰金，經核其認事用法，尚無任何違誤。綜上所
    述，本件被告雖不服第一審判決，提起上訴，惟其空言指摘
    原判決不當云云，揆諸上述，顯無理由，應予駁回。
據上論斷，應依刑事訴訟法第455 條之1 第3 項、第368 條、第
373 條，判決如主文。
本案經檢察官丁○○到庭執行職務
中    華    民    國    97    年    10   月    31    日
                  刑事第八庭  審判長法  官  戴嘉清
                                    法  官  陳信旗
                                    法  官  林晏鵬
上列正本證明與原本無異。
不得上訴。
                                    書記官  陳映孜
中    華    民    國    97    年    11    月    3     日


司法院資訊處製作；財團法人民間司法改革基金會備份。
